# **Protokoll 10. November 2017**

Ort - P701  
Protokollführer - Name  
Beginn:    
Ende:   

### **Table of Contents**
1. [Anwesenheit](#Anwesenheit)
2. [Fragen aus dem letzten Meeting](#fragen-aus-dem-letzten-meeting)
3. [Agenda](#agenda)
4. [Nächstes Meeting](#nächstes-meeting)

### **Anwesenheit**
##### Team  
* Lucas Schons  
* Franz Ruge  
* Marc Wahsner  
* Elena Heier  
* Johannes Pfau  
* Anja Sieke  
* Max Schrodt  
* Lukas Gehrke  

##### Betreuer  
* Natanael Arndt  
* Fabian Niehoff  
* Hans-Gert Gräbe  
  
  
### **Fragen aus dem letzten Meeting**

##### 1. Frage
 ...

##### 2. Frage
* ...
* ...

---------------

### **Agenda**

##### 1. Punkt
 ...

##### 2. Punkt
* ...
* ...

--------------

### **Nächstes Meeting**

* voraussichtliches Datum
* vorraussichtlicher Ort

### Zu besprechende Punkte

##### 1. Punkt
* evtl. beschreiben

##### 2. Punkt

##### 3. Punkt
