**Protokoll 10. November 2017**
-------------------------------

[TOC]

###**Fragen**


------------------------
#### welche Treffen müssen protokolliert werden?
> * nur die Freitagstreffen

-------------------------
#### Welche Rollen sollten verteilt werden/muss jeder eine Rolle haben?
> * Dokumentationsverantwortlicher für Qualität der Doku sollte vorhanden sein
> * jeder sollte eine Rolle haben

----------------------------
#### Was muss zur Abgabe 1 auf der Website sein?
> * siehe Handreichung

-------------------
#### feedback zu den ersten Git-Issues
> * soweit okay
> * sollte allerdings besser beschreiben werden

--------------------
####Hardware Voraussetzungen?
> * sollte browserfähig sein
> * SparQL RDF kompatible

-------------------

---------------
