# **Protokoll 24. November 2017**

Ort - P801  
Protokollführer - Johannes Pfau  

### **Anwesenheit** 
##### Team  
> Lucas Schons  
> Franz Ruge  
> Marc Wahsner  
> Elena Heier  
> Johannes Pfau  
> Anja Sieke  
> Max Schrodt  
> Lukas Gehrke  

##### Betreuer  
> 


### **Fragen aus dem letzten Meeting**

> keine Fragen


---------------

### **Agenda**

##### 1. Punkt
> Recherchebericht: 
> 
> * Besprechung über Stand und weiteren Ablauf  
> * Klärung wie mit Quellen verfahren wird und wie lang der Bericht   
>   werden soll
> * Beschluss, dass Marc das finale Produkt kompiliert und Anja stellt  
>   es vermutlich auf die Website.

##### 2. Punkt
> Klärung diverser Fragen und organisatorischer Dinge:  
> 
> * Repository Hygiene  
> * "git-ignore-datei" was macht sie und warum existiert sie?  
> * Lucas schlägt vor Latex zu lernen, Marc ist gegen Zwang und  
>   bevorzugt freiwilligen Ansatz. Kein entgültiger Beschluss.  

##### 3. Punkt
> Elena und Lukas stellen ihre Rechercheergebnisse vor:  
> 
> * Fragen nach Bedeutungen einzelner Abkürzungen

##### 4. Punkt
> Docker:  
> 
> * wichtige Diskussion über Docker und wie toll es ist, zwischen Anja und Lucas

--------------

### **Nächstes Meeting**

* 28.11.17 
* TBA

### Zu besprechende Punkte

##### 1. Punkt
> Abgabe 3

