# **Protokoll 10. November 2017**

Ort - P701  
Protokollführer - Lucas Schons      
Beginn: 15:00     
Ende: 16:45

### **Table of Contents**
1. [Anwesenheit](#Anwesenheit)
2. [Fragen aus dem letzten Meeting](#fragen-aus-dem-letzten-meeting)
3. [Agenda](#agenda)
4. [Nächstes Meeting](#nächstes-meeting)

### **Anwesenheit**
##### Team  
> Lucas Schons  
> Franz Ruge  
> Marc Wahsner  
> Elena Heier  
> Johannes Pfau  
> Anja Sieke  
> Max Schrodt  
> Lukas Gehrke  

##### Betreuer  
> Fabian Niehoff  
  
  
### **Fragen aus dem letzten Meeting**

##### 1. Lastenheft
Die Gruppe soll bis zu nächsten größeren Treffen einfach nach 'gut dünken' weiter machen und
weitere Punkte am kommenden Treffen mit dem Betreuer Natanael Arndt besprechen     
Bei sonstigen Fragen gerne EMail
* Punkt 3 und 4 des Lastenheftes am wichtigsten laut FN
* Lieferumfang: WAS soll mitgeliefert werden? 
    * was muss gemacht werden bevor das produkt einsatzfähig ist?
    

Generelle Anmerkungen waren:
* Produkt soll laut FN nicht unbedingt Acc basiert sein
*  


---------------

### **Agenda**

##### 1. Bewertung A2
Fabian Niehoff gibt Anmerkungen zur Abgabe A2. Als Verbesserungswürdig werden folgenden Dinge Angesehen
* Permalinks nehmen
* Formatierung beachten   

Insgesamt aber gute Leistung deswegen:  
-> Ergebnis vorerst: 10/10

##### 2. Besprechung Zielsetzung u. Produkteinsatz
MS hat seit vergangenem Meeting eine erste Version des Abschnitts Zielsetzung u. Produkteinsatz verfasst.     
Diese wird in der Gruppe besprochen.
* erste Version wird als guter erster Schritt erachtet, muss aber evtl ausgebaut werden
* LS merkt an das evtl noch Satz zur juristischen Liabilität der Dokumente hinzugefügt werden muss.
* Branch bleibt erstmal bestehen/wird nicht ge-merged um Dokument erweitern zu können

##### 3. Qualitätsmatrix
LG hat seit vergangenem Meeting eine erste Version des Abschnitts Qualitätsmatrix verfasst.
Diese wird in der Gruppe besprochen.


##### 4. Aufgabenverteilung
Es geht darum Anforderungen Lastenheft kompatibel zu formulieren und zu formatieren      
Es wird ein Trello-Board zur Anforderungenverwaltung erstellt.
Die Gruppenmitglieder wählen sich die Anforderungen die Sie bearbeiten wollen
Folgen Personen werden Anforderungen formulieren:
* FR
* MW
* EH
* JP

LS erklärt sich bereit das Glossar zu verfassen


--------------

### **Nächstes Meeting**

* 05.12.2017 15h
* Treffpunkt fünfter Stock vor den Aufzügen

### Zu besprechende Punkte

##### 1. Anforderungen / Lastenheft

