## Protokoll 07.11.2017

### author: Lukas Gehrke

### TOP
* TOP 1: Vorstellung der Teammitglieder

* TOP 2: Besprechung der Aufgaben zu Termin 1 13.11.2017

* TOP 3: Aufstellung von Fragen für Treffen am 10.11.2017


#### Zu TOP 3:
   1. Sollen wir alle Gruppentreffen protokollieren?

   2. Wie sollen wir die Gruppentreffen protokollieren? 
       * XML? 
       * MarkDown? 
       * Tex?

   3. Was soll zum 13.11. auf der Website stehen?

   4. Wie genau sollen wir die Issues verwenden?

   5. Ist die Rollenverteilung so in Ordnung?

   6. In wie fern ist Hard-/Softwarekompatibilität erforderlich?