# **Protokoll 17. November 2017**

Ort - Glaskasten 5. Etage, Start 14:03 Uhr
Protokollführer - Lukas Gehrke

### **Table of Contents**
1. [Anwesenheit](#Anwesenheit)
2. [Fragen aus dem letzten Meeting](#fragen-aus-dem-letzten-meeting)
3. [Agenda](#agenda)
4. [Nächstes Meeting](#nächstes-meeting)

### **Anwesenheit**
##### Team  
> Lucas Schons  
> Franz Ruge  
> Marc Wahsner  
> Elena Heier  
> Johannes Pfau  
> Anja Sieke  
> Max Schrodt  
> Lukas Gehrke  

##### Betreuer  

> Fabian  
  
### **Fragen aus dem letzten Meeting**

##### 1. Frage
> 

##### 2. Frage
> *
> * 

---------------

### **Agenda**

##### 1. Punkt
> Alle berichten von ihren Recherchen
> 1. Lucas: Continous Integration: CI ist ein "Mittel zum Zweck" - jedes Teammitglied aktualisiert mehrmals am Tag seinen Arbeitsstand. So soll man sehr schnell sehen können, wo eventuelle Fehler aufgetreten sind. Dazu gehören Tests, die automatisch gefahren werden, um potenzielle Fehler automatisch abzufangen. Issues werden sehr kleinteilig angelegt, so dass alle paar Stunden ein merge vonnöten ist. Git CI implemtiert.
> Daran anknüpfen wird diskutiert, inwieweit dieses Prinzip für die Aufgabe angewendet werden soll. Wie kleinschrittig sollen Issues angelegt werden? Fazit: Lucas will möglichst kleinteilige Tickets schreiben. GitLab CI -> Aspekte; CI -> Begriffe
> Danach wird das Vorstellen aus Zeitgründen unterbrochen und alle geben einen kurzen Überblick zum Ihrem Arbeitsstand und geschätztem Umfang der Definitionen für den Recherchebericht.
> Anja empfiehlt Docker für das Projekt und bietet an, dazu einen Beitrag für den Recherchebericht zu verfassen.
> Anja schlägt vor, eine TeX-Vorlage für den Recherchebericht zu erstellen
> Max stellt MVC vor, Model View Controller. Dabei liegt eine Teilung in drei Schichten vor, Layer, Controller und View. Die Daten sind dabei modellunabhängig.
> Franz und Marc schlagen PHP für das Projekt vor und merken an, dass MVC in dem Fall nicht sinnvoll wäre.
> Max stellt Melvin vor; ein Bildmanagement-Tool  
##### 2. Punkt
> Allgemeines Arbeitsvorgehen
> Lucas spricht an, wie der Aufwandsbericht erstellt wird und was die Teammitglieder zur Dokumentation beachten müssen. Time-Tracking und Bewertung sollen zukünfitg in Issues als Kommentare untergebracht werden
##### 3. Punkt
> Treffen mit dem Tutor Fabian
> 1. Bewertung der ersten Abgabe
>  - zu viele Issues, jedoch nicht negativ bewertet
>  - ein Problem mit Jekyll
>  - laut Fabian hat Marc Washner nicht commited
> 2. generelle Fragen zur nächsten Abgabe
>  - Recherchebericht: nicht einfach nur Überschriften von Wikipedia abschreiben sondern alles selbst ausformulieren
> - wichtig: Begründung, warum ein bestimmtes Konzept für unser Projekt sinnvoll ist kann mit rein
> - Zeitnachweis muss abgegeben werden. Mit der xsd-Datei kann die Korrektheit unserer Aufwandsanalyse (.xml) gecheckt werden.
> - Aspekte/Konzepte: die genaue Interpretation der Topics bleibt uns überlassen
> - grundsätzliches Ziel ist eine Aufstellung eine Grund-Pools an Programmiersprachen, Konzepten und Modellen als Grundlage für das Lastenheft
> - Warum RDF/SPARQL - aktueller Status Quo; eigenens Projekt des Lehrenden promoten
> - Ist-Stand, Zielsetzung nicht sinnvoll für den Recherchebericht
> 3. Raum
>  - wir können für unsere Dienstagstreffen den Inf AI - Raumeinquartieren
>  - für Räume in Zukunft Natanael fragen
--------------

### **Nächstes Meeting**

* voraussichtliches Datum
* vorraussichtlicher Ort

### Zu besprechende Punkte

##### 1. Punkt
> evtl. beschreiben

##### 2. Punkt

##### 3. Punkt

